【裁判字號】    98,易,1686
【裁判日期】    980831
【裁判案由】    竊盜
【裁判全文】
臺灣板橋地方法院刑事判決              98年度易字第1686號
公  訴  人  台灣板橋地方法院檢察署檢察官
被      告  乙○○
上列被告因竊盜案件，經檢察官提起公訴（九十八年度偵字第四
四一五號），被告於本院審理時就被訴事實為有罪之陳述，經本
院裁定改依簡式審判程序審理，判決如下：
    主      文
乙○○犯如附表所示之罪，各處如附表所示之刑，應執行有期徒
刑陸月，如易科罰金，以新台幣壹仟元折算壹日，扣案之一字鐵
釘、鎚子、鐵剪、美工刀、尖嘴鉗各壹支、手套貳雙等物均沒收
。
    事      實
一、乙○○前曾於民國九十二年間，因竊盜、違反毒品危害防制
    條例等案件，經台灣高等法院花蓮分院、台灣花蓮地方法院
    先後判決處十月、七月確定，經接續執行，於九十三年九月
    三日縮刑期滿執行完畢。詎仍不知警惕，竟意圖為自己不法
    之所有，基於竊盜之犯意，先後為下列犯行：
（一）先於九十七年五月八日上午六時三十分許，見其女友丙○
      ○所有、停放在台北縣三峽鎮○○路○段三七０巷五號前
      之車號ＳＥ８─２０５號輕型機車鑰匙未拔，認有機可乘
      ，竟未得丙○○之同意，趁其不知，持該鑰匙啟動機車而
      竊取之，得手後旋即離去。
（二）復於九十七年五月八日下午四時許，騎駕前開竊得之機車
      ，途經台北縣三峽鎮○○路一八五之二號甲○○所有之鐵
      皮屋前，見四下無人，有機可乘，竟持其所有、鐵製、客
      觀上足以對人之生命、身體造成危險之一字鐵釘、槌子、
      鐵剪、美工刀、尖嘴鉗各一支，手戴手套著手拆卸該鐵皮
      屋之鋁門、鋁窗、及鋁窗窗條欲行竊時，為鄰居劉國誦發
      覺有異，報警處理，為警當場查獲而不遂，並扣得前開一
      字鐵釘、槌子、鐵剪、美工刀、尖嘴鉗等工具及手套二雙
      等物。嗣於警員鄭順利欲逮捕時掙脫逃逸，經警循線查獲
      。
二、案經甲○○訴由台北縣政府警察局三峽分局報告台灣板橋地
    方法院檢察署檢察官偵查起訴。
    理      由
一、本案被告乙○○所犯係死刑、無期徒刑、最輕本刑為三年以
    上有期徒刑以外之罪，且非高等法院管轄之第一審案件，其
    於本院審理時就被訴事實為有罪之陳述，經本院告知簡式審
    判程序之旨，並聽取公訴人、被告之意見後，裁定改行簡式
    審判程序，合先敘明。
二、上揭事實，業據被告於本院審理時坦承不諱，並經證人丙○
    ○、甲○○、劉國誦、鄭順利等人於警詢及偵查時證述屬實
    ，復有扣案一字鐵釘、槌子、鐵剪、美工刀、尖嘴鉗、手套
    二雙等工具、查獲照片、贓物認領保管單等件在卷可稽，足
    證被告自白核與事實相符，堪以採信。本案事證明確，被告
    犯行，洵堪認定。
三、論罪部分：
（一）核被告如附表編號一所為，係犯刑法第三百二十條第一項
      之竊盜罪。查被告有如前所述之前案紀錄，於九十三年九
      月三日縮刑期滿執行完畢，有台灣高等法院被告前案紀錄
      表在卷可稽，其於受徒刑之執行完畢後，五年以內故意再
      犯本案有期徒刑以上之罪，為累犯，應依刑法第四十七條
      第一項規定加重其刑。
（二）另核被告如附表編號二所為，則係犯刑法第三百二十一條
      第二項、第一項第三款之攜帶兇器竊盜未遂罪。查被告有
      如前所述之前案紀錄，於九十三年九月三日縮刑期滿執行
      完畢，有台灣高等法院被告前案紀錄表在卷可稽，其於受
      徒刑之執行完畢後，五年以內故意再犯本案有期徒刑以上
      之罪，為累犯，應依刑法第四十七條第一項規定加重其刑
      。又被告著手於加重竊盜犯罪之實行而不遂，為未遂犯，
      爰依刑法第二十五條規定減輕其刑，並依刑法第七十一條
      第一項規定先加後減之。
（三）至被告所犯上開二罪，犯意各別、時地有異，應予分論併
      罰。
四、爰審酌被告之素行、犯罪之動機、目的均僅為一己之私利、
    犯罪之手段、竊取財物之價值，業經追回失物返還被害人，
    及犯罪後坦承犯行，態度尚屬良好等一切情狀，分別量處如
    主文所示之刑，並諭知如易科罰金之折算標準，暨定其應執
    行之刑，及諭知如易科罰金之折算標準，以示懲儆。
五、扣案之一字鐵釘、槌子、鐵剪、美工刀、尖嘴鉗各一支、手
    套二雙等物，為被告所有、持供竊取前開鋁門、鋁窗、鋁窗
    窗條犯罪所用之物，業據被告供明在卷，爰依刑法第三十八
    條第一項第二款規定宣告沒收。
據上論斷，應依刑事訴訟法第二百七十三條之一第一項、第二百
九十九條第一項前段，刑法第三百二十條第一項、第三百二十一
條第二項、第一項第三款、第四十七條第一項、第二十五條、第
四十一條、第三十八條第一項第二款、第五十一條第五款，刑法
施行法第一條之一，判決如主文。
本案經檢察官陳豐年到庭執行職務。
中    華    民    國    98    年    8     月    31    日
                  刑事第十八庭  法  官  林鈺琅
以上正本證明與原本無異。
如不服本判決，應於收受送達後10日內，向本院提出上訴狀，並
應敘述具體理由；其未敘述上訴理由者，應於上訴期間屆滿後20
日內，向本院補提理由書（均須按他造當事人之人數附繕本），
「切勿逕送上級法院」。
                                書記官  林蔚然
中    華    民    國    98    年    8     月    31    日
附表：
┌──┬──────────┬───────────────┐
│編號│  被 訴 事 實       │    主                文      │
├──┼──────────┼───────────────┤
│ 一 │於98年5 月8 日上午6 │竊盜，累犯，處有期徒刑參月，如│
│    │時30分許，竊取丙○○│易科罰金，以新台幣壹仟元折算壹│
│    │所有之機車一部。    │日。                          │
├──┼──────────┼───────────────┤
│ 二 │於98年5 月8 日下午4 │攜帶兇器竊盜，未遂，累犯，處有│
│    │時許，持一字鐵釘等工│期徒刑肆月，如易科罰金，以新台│
│    │具，著手竊取甲○○所│幣壹仟元折算壹日。扣案一字鐵釘│
│    │有之鋁門、鋁窗、鋁窗│、槌子、鐵剪、美工刀、尖嘴鉗各│
│    │窗條而不遂。        │壹支、手套貳雙等物均沒收。    │
└──┴──────────┴───────────────┘
附錄本案論罪科刑法條全文：
刑法第320 條：
  意圖為自己或第三人不法之所有，而竊取他人之動產者，為竊
  盜罪，處五年以下有期徒刑、拘役或五百元以下罰金。
  意圖為自己或第三人不法之利益，而竊佔他人之不動產者，依
  前項之規定處斷。
  前二項之未遂犯罰之。
刑法第321 條：（加重竊盜罪）
  犯竊盜罪而有左列情形之一者，處六月以上、五年以下有期徒
  刑：
  一、於夜間侵入住宅或有人居住之建築物、船艦或隱匿其內而
      犯之者。
  二、毀越門扇、牆垣或其他安全設備而犯之者。
  三、攜帶兇器而犯之者。
  四、結夥三人以上而犯之者。
  五、乘火災、水災或其他災害之際而犯之者。
  六、在車站或埠頭而犯之者。
  前項之未遂犯罰之。


司法院資訊處製作；財團法人民間司法改革基金會備份。
